臺灣高雄地方法院刑事判決　　　　　　　　　　　　　　九十年度訴緝字第八六號
　　公　訴　人　臺灣高雄地方法院檢察署檢察官
　　被　　　告　丙○○
　　選任辯護人　洪錫鵬
右列被告因懲治走私等案件，經檢察官提起公訴（八十二年度偵字第二０九三八號）
，本院判決如左：
    主  文
丙○○無罪。
    理  由
一、公訴意旨略以：被告丙○○意圖為自己不法之所有，於民國八十二年九月二日二
    十一時許，在高雄女中大門前右側，竊取甲○○所有車號ＸＨ—八九九九號之賓
    士牌自小客車，得手後，旋於同日二十二時至高雄市○○○路二七二號四樓之二
    ，將上開贓車交付予不知情之合貿有限公司負責人乙○○（業經判處有期徒刑八
    月確定），其二人即基於將該車私運至中國大陸之犯意聯絡，雇用不知情之陳文
    義以堆高機將該輛贓車裝運在ＸＴＲＵ八七九七二０之貨櫃中，欲以合貿有限公
    司名義伺機將該輛自小客車運往中國大陸，乙○○並分別於同年月四日、六日，
    委託捷聖報關行之黃美麗及謝南洋二人（其二人業經判處無罪確定），幫忙申報
    該只貨櫃出口並將之私運至中國大陸，嗣於同年月十一日十一時許，在高雄港一
    二０號碼頭出口區為警查獲，因認被告丙○○涉犯刑法第三百二十條第一項竊盜
    罪、懲治走私條例第二條第三項、第一項之走私未遂罪。
二、按犯罪事實應依證據認定之，無證據不得推定其犯罪事實；又不能證明被告犯罪
    ，應諭知無罪之判決。刑事訴訟法第一百五十四條及第三百零一條分別定有明文
    。又按刑事訴訟法上所謂認定犯罪事實之證據，係指足以認定被告確有犯罪行為
    之積極證據而言，如未能發現相當證據或證據不足以證明，自不能以推測或擬制
    之方法，以為裁判基礎，最高法院二十九年上字第三一０五號及四十年台上字第
    八十六號分別著有判例；而認定不利於被告之事實，須依積極證據，苟積極證據
    不足為不利被告之認定時，即應為有利於被告之認定，更不必有何有利之證據，
    亦有最高法院三十年上字第八一六號判例可資參照。若證據資料在經驗科學上或
    論理法則上尚有對被告較為有利之存疑，而無從依其他客觀方法排除此項合理之
    可疑，即不得以此資料作為斷罪之基礎，且刑事訴訟制度受「倘有懷疑，則從被
    告之利益為解釋」、「被告應被推定為無罪」之原則所支配，故得為訴訟上之證
    明者，無論為直接或間接證據，須客觀上於一般人均不致有所懷疑而達於確信之
    程度者，始可據為有罪之認定，倘其證明尚未達於「確信」之程度，而有合理可
    疑存在時，即難據以為被告不利認定，換言之，在法律判斷上，即不能為被告有
    罪之認定。
三、公訴人以被告涉犯刑法第三百二十條第一項竊盜罪、懲治走私條例第二條第三項
    、第一項之走私未遂罪嫌，無非係以被害人甲○○之陳述、同案被告乙○○（業
    經判決確定）之供述，及車輛協尋電腦輸入單一紙為其論罪之依據。訊據被告丙○○堅決否認有何公訴人所指之竊盜、走私犯行，辯稱：其自七十八年一月十四
    日偷渡至大陸後即未返回臺灣，且其與乙○○互不相識，前揭偷竊賓士車、私運
    賓士車至中國大陸之犯行均非其所為等語。
四、經查：被告自七十八年間起，以偷渡方式至中國大陸，非法居住達十一年，於九
    十年七月十七日經中國大陸杭州市公安局裁罰人民幣五千元，並將其遣送出境等
    情，有被告提出之公安行政處罰決定書、杭州市公安局出入境管理處出具之浙江
    省罰沒財物統一收據、公安局遣送出境決定書各一紙附卷可稽；又經本院命證人
    乙○○當庭指認被告是否即為八十二年間其所見到之自稱丙○○之人，其證稱：
    「不是，我當初看到的是黑黑瘦瘦的人」，再命其指認被告所提出之八十二年間
    相片，其則證稱：「我記得在夏天看到的，樣子看起來像人，抽煙、咬檳榔
    」、「我不是很肯定，我在福州看到他時，他的頭髮比較長」等語，而經本院觀
    之被告所提出之八十二年間之相片二紙，相片中之被告臉型圓潤、體態略為壯碩
    、膚色不黑，核與證人乙○○上開所稱當初見到之人之特徵有顯著之差異，是當
    初與證人乙○○接洽之人是否確為被告本人已顯有可疑，而難僅以證人乙○○於
    警訊中曾指認被告之口卡片即認被告為乙○○於八十二年間所見到之人；再上開
    車號ＸＨ—八九九九號自小客車乃甲○○於八十二年九月二日二十一時許在高雄
    女中大門前右側失竊一節，雖據被害人甲○○於警訊中陳明在卷，惟被害人甲○○並未親見車輛失竊經過，係於發現失竊後始向警局報案，從而其陳稱亦難採為
    被告偷竊該車之證據。此外，本院復查無其他積極證據足資審認被告有何公訴人
    所指之前揭竊盜、走私犯行，揆諸前揭法條、判例意旨及說明，依法自應為被告
    無罪之諭知。
據上論斷，應依刑事訴訟法第三百零一條第一項，判決如主文。
中      華      民      國    九十一    年      二      月    二十七    日
                                  臺灣高雄地方法院刑事第一庭
                                          法  官  黃  悅  璇
右正本證明與原本無異。
如不服本判決，應於判決送達後十日內，向本院提出上訴狀。
                                          書記官  沈      蘊
中    華    民    國      九十一      年      三      月      一      日
